臺灣士林地方法院刑事判決　　　　　　　　　　　　九十二年度簡上字第二一四號
　　上　訴　人
　　即　被　告　乙○○
右列上訴人即被告因竊盜案件，不服本院士林簡易庭九十二年度士簡字第一二四三號
，中華民國九十二年九月二十九日第一審刑事簡易判決（聲請簡易判決處刑案號：臺
灣士林地方法院檢察署九十二年度偵字第三四六五號），提起上訴，本院管轄之第二
審合議庭判決如左：
    主  文
上訴駁回。
    事  實
一、乙○○意圖為自己不法之所有，於民國（下同）九十二年一月五日下午五、六時
    至翌（六）日上午間某時（聲請簡易判決處刑書略載為同年月六日），在台北縣
    淡水鎮○○路一二八號前，以不詳方法竊取丙○○所有而交由其子甲○○使用之
    車牌號碼ＨＳＡ─九八九號光陽牌豪邁重型機車乙輛（引擎號碼為ＳＡ二五ＤＢ
    ─一一七六０八號），得手後供己騎乘使用。迨至九十二年二月二日下午五時五
    十分許，乙○○騎乘未懸掛車牌之上開機車，行經台南市○○路一八八號前，為
    警當場查獲，並扣得乙○○所有之機車鑰匙一支。
二、案經台南市警察局第五分局報請台灣台南地方法院檢察署檢察官呈請台灣高等法
    院檢察署檢察長核轉台灣士林地方法院檢察署檢察官偵查後聲請簡易判決處刑。
    理  由
一、訊據上訴人即被告乙○○固不諱言於九十二年二月二日下午五時五十分許，騎乘
    未懸掛車牌之機車，在台南市○○路一八八號前為警查獲之事實，惟矢口否認涉
    有竊盜犯行，辯稱：伊騎乘未懸掛車牌之光陽牌豪邁機車，車牌號碼為ＩＴＷ─
    一三二號，係伊向明林車業行購得，伊購買該車時並未核對機車引擎號碼，嗣於
    九十一年十月二十日，伊無照駕駛該機車為警舉發違規，並查扣該機車車牌，所
    以才未懸掛車牌云云。
二、經查：
  (一)車牌號碼ＨＳＡ─九八九號光陽牌豪邁重型機車係丙○○所有交由其子甲○○使
    用，而於九十二年一月五日下午五、六時停放在台北縣淡水鎮○○路一二八號前
    ，於翌（六）日上午發現失竊，尋找無著後，始於同日晚上報案之事實，業據被
    害人甲○○於偵查中及被害人丙○○於審理時指證綦詳（見台灣士林地方法院檢
    察署九十二年度偵字第三四六五號卷第二七頁、本院九十三年一月六日審判筆錄
    第三至七頁），並有台北縣政府警察局車輛失竊證明單影本、車輛車牌失竊作業
    ─查獲車輛認可資料及甲○○出具之贓物認領保管收據各乙紙在卷可稽（存於台
    南市警察局第五分局刑案偵查卷宗，未編頁碼）。堪認車牌號碼ＨＳＡ─九八九
    號機車之失竊時間應為九十二年一月五日下午五、六時許至翌（六）日上午間某
    時。
  (二)被告所騎乘遭警查獲，嗣由甲○○具領之未懸掛車牌機車，確實係丙○○所有之
    車牌號碼ＨＳＡ─九八九號機車車體，此節經證人丙○○結證甚明（見本院九十
    三年一月六日審判筆錄第五頁），而其引擎號碼為ＳＡ二五ＤＢ─一一七六０八
    號，以目視結果無變造痕跡，核與失竊之車牌號碼ＨＳＡ─九八九號機車之引擎
    號碼相符，此經本院於九十三年一月六日勘驗屬實，製有勘驗筆錄附卷及上開車
    輛車牌失竊作業─查獲車輛認可資料在卷可稽。
  (三)被告辯稱：伊騎乘之未懸掛車牌機車車牌號碼為ＩＴＷ─一三二號，係伊於九十
    年八月間，向明林車業行購得云云。查被告固有向明林車業行購得車牌號碼ＩＴ
    Ｗ─一三二號重型機車，惟其購買時間係九十年七月二十四日，於同年八月三日
    辦理過戶登記，機車引擎號碼為ＧＹ六Ｄ─一八七三００號等事實，為證人即明
    林車業行負責人蔡睿杰於偵查中證述甚明，並有機車買賣訂購書影本、機車過戶
    申請登記書影本及車籍作業系統─查詢認可資料各乙紙存卷足憑（見台南市警察
    局第五分局刑案偵查卷宗、台灣台南地方法院檢察署九十二年度偵字第二七七七
    號卷第一一頁、台灣士林地方法院檢察署同上卷宗第一三頁），證人蔡睿杰更進
    而具結證稱：車牌號碼ＩＴＷ─一三二號機車是向中盤商明煜車行買入，買入時
    有檢查過是原廠且未經變造，引擎號碼及車牌號碼均核對無誤等語（見台灣士林
    地方法院檢察署九十二年度偵字第三四六五號卷第三五、三六頁）。佐以車牌號
    碼ＨＳＡ─九八九號機車經丙○○以新車購入後，在本案前未曾失竊之情，亦經
    證人丙○○結證明確，並有機器腳踏車新領牌照登記書、出廠與貨物稅完稅照證
    及發票影本各乙紙存卷足徵。則被告向明林車業行購買車牌號碼ＩＴＷ─一三二
    號機車之時間，被害人之車牌號碼ＨＳＡ─九八九號機車尚未遭竊，依現實及論
    理法則，被告向明林車業行購買之機車自無可能係ＨＳＡ─九八九號機車車體（
    引擎號碼為ＳＡ二五ＤＢ─一一七六０八號）懸掛ＩＴＷ─一三二號車牌；而明
    林車業行出售ＩＴＷ─一三二號重型機車予被告時，機車引擎號碼未經變造，為
    證人蔡睿杰結證如前述，況且，車牌號碼ＩＴＷ─一三二號機車出廠日期為八十
    一年，車牌號碼ＨＳＡ─九八九號機車出廠日期為八十五年，二者出廠日期相隔
    四年之遠，且引擎號碼之英文代碼、字數均無任何一處相同，有前開車輛車牌失
    竊作業─查獲車輛認可資料及車籍作業系統─查詢認可資料各乙紙足供比對，據
    此，縱使車牌號碼ＩＴＷ─一三二號機車引擎號碼曾經變造，衡諸常情，亦無可
    能變造與車牌號碼ＨＳＡ─九八九號機車之引擎號碼相同。
  (四)綜上所論，足徵被告所辯上情均大大悖離常情與經驗法則，要屬矯詞飾卸之詞，
    委無可採。本件事證明確，被告犯行洵堪認定，應予依法論科。
三、核被告乙○○所為，係犯刑法第三百二十條第一項之竊盜罪。原審認被告罪證明
    確，適用刑事訴訟法第四百四十九條第一項前段、第四百五十四條第二項，刑法
    第三百二十條第一項、第四十一條第一項前段，罰金罰鍰提高標準條例第一條前
    段、第二條之規定，逕以簡易判決判處被告有期徒刑六月，如易科罰金，以三百
    元折算一日。經核認事用法均無不合，爰審酌被告之品行、犯罪之手段、犯罪所
    生之損害，及其犯後矯詞飾卸，毫無悔過之具體表現等一切情狀，原審量刑亦稱
    妥適。至扣案之機車鑰匙一支固為被告所有，惟查無證據足資證明係被告供行竊
    所用之物，自無從於本件併予宣告沒收，附此敘明。被告猶執陳詞否認犯罪而指
    摘原判決不當，提起本件上訴，核非可採，上訴為無理由，應予駁回。
據上論斷，應依刑事訴訟法第四百五十五條之一第一項、第三項、第三百六十八條判
決如主文。
本案經檢察官江林達到庭執行職務。
中      華      民      國      九十三      年      二      月    三    日
                                  臺灣士林地方法院刑事第四庭
                                      審判長法  官  林  秀  鳳
                                            法  官  周  明  鴻
                                            法  官  何  信  慶
右正本證明與原本無異。
本判決不得上訴。
                                            書記官  魏  里  安
中      華      民      國      九十三      年      二      月    三    日
附錄本案論罪科刑法條全文：
中華民國刑法第三百二十條第一項：
意圖為自己或第三人不法之所有，而竊取他人之動產者，為竊盜罪，處五年以下有期
徒刑、拘役或五百元以下罰金。
